臺灣臺中地方法院民事裁定
110年度訴字第2209號
上  訴  人
即  被  告  劉俊育  

視同上訴人
即  被  告  張彗珍  

被 上訴 人
即  原  告  郭哲榕  
上列當事人間請求損害賠償事件，上訴人對於民國111年3月28日
本院110年度訴字第2209號第一審判決不服，提起上訴，本院裁
定如下：
    主    文
上訴人應於收受本裁定送達後五日內，補繳第二審裁判費新臺幣
肆仟捌佰元，如未依限補正，即裁定駁回上訴。
    理    由
一、按連帶債務人中之一人受確定判決，而其判決非基於該債務
    人之個人關係者，為他債務人之利益，亦生效力，民法第27
    5條定有明文。故債權人以各連帶債務人為共同被告提起給
    付之訴，被告一人提出非基於其個人關係之抗辯有理由者，
    對於被告各人即屬必須合一確定，自應適用民事訴訟法第56
    條第1項之規定（最高法院33年度上字第4810號判決意旨參
    照）。查本件被上訴人起訴請求上訴人及共同被告張彗珍應
    負連帶給付之責，雖僅上訴人提起上訴，然因上訴人尚未提
    出上訴理由，是在上訴審法院未就其內容為審判之前，難謂
    其提起上訴之行為對於他共同訴訟人不利，上訴人提起上訴
    之效力，自應及於未提起上訴之張彗珍，而應將張彗珍列為
    視同上訴人，合先敘明。
二、次按提起第二審上訴，應依訴訟標的之金額或價額繳納裁判
    費，並以上訴狀表明上訴理由，民事訴訟法第77條之16、第
    441條第1項第4款分別定有明文。又上訴不合程式或有其他
    不合法情形而可以補正者，原第一審法院應定期間命其補正
    ，如不於期間內補正（上訴理由除外），應以裁定駁回之，
    此觀諸民事訴訟法第442條第2項、第3項自明。經查，本院
    第一審判決係本於侵權行為之法律關係，判命上訴人及視同
    上訴人應連帶給付被上訴人新臺幣（下同）30萬元本息，上
    訴人提起上訴，聲明請求原判決不利於其即上開判命部分廢
    棄，並改判被上訴人於第一審之請求駁回，惟未繳納上訴費
    用。是本件上訴利益即上訴標的金額為30萬元，依民事訴訟
    法第77條之16第1項前段、第77條之13、第77條之27及臺灣
    高等法院民事訴訟、強制執行費用提高徵收額數標準第3條
    之規定，應徵第二審裁判費4800元，上訴人應如數補繳。茲
    限上訴人於收受本裁定送達後5日內，逕向本院補繳，逾期
    不繳，即駁回上訴。另如上訴人或視同上訴人其一已為繳納
    第二審裁判費，其餘之人於繳納範圍內即免除繳納之義務，
    附此敘明。又上訴人所提出之民事聲明上訴狀未表明上訴理
    由，依前開規定，上訴人亦應於上開期限內提出上訴理由狀
    ，並按被上訴人人數提出繕本到院。
三、爰裁定如主文。
中　　華　　民　　國　　111 　年　　4 　　月　　28  　日
                  民事第二庭    法  官　吳怡嫺
以上正本係照原本作成。
本裁定不得抗告。
中　　華　　民　　國　　111 　年　　4 　　月　　28　　日
                                書記官　林佩倫